pt-BR: Casa e jardim > Produtos de cozinha e aparelhos de jantar > Utensílios para cozinha > Afiadores de faca: Afiadores de facas elétricos; Chairas; Afiadores de facas manuais; Afiador de facas; Pedras de afiar
pt-PT: Casa e jardim > Cozinha e refeições > Eletrodomésticos de cozinha > Afiadores de facas: Afiadores de facas elétricos; Afiadores de facas cilíndricos; Afiadores de facas manuais; Afiadores de facas de puxar; Pedras afiadoras
vi: Nhà và vườn > Phòng bếp và phòng ăn > Thiết bị nhà bếp > Dụng cụ mài dao: Máy mài dao điện; Thanh mài dao; Máy mài dao thủ công; Dụng cụ mài dao kiểu kéo qua; Đá mài
da: Hjem og have > Køkken og spisestue > Køkkenudstyr > Knivskærpere: Elektriske knivslibere; Slibestål; Manuelle knivslibere; Knivslibe-bakker; Slibesten
en: Home & Garden > Kitchen & Dining > Kitchen Appliances > Knife Sharpeners: Electric Knife Sharpeners; Honing Steels; Manual Knife Sharpeners; Pull-Through Knife Sharpeners; Sharpening Stones
it: Casa e giardino > Cucina e pranzo > Elettrodomestici > Affilatrici coltelli: Affilacoltelli elettrici; Affilatura acciai; Affilacoltelli manuale; Affilacoltelli estraibile; Pietre per affilare
el: Σπίτι & κήπος > Κουζίνα & τραπεζαρία > Συσκευές κουζίνας > Ακονιστήρια μαχαιριών: Ηλεκτρικά ακονιστήρια μαχαιριών; Λάμες ακονίσματος; Εγχειρίδια ακονίσματος; Συσκευές ακονίσματος με σύρσιμο; Πέτρες ακονίσματος
es: Casa y jardín > Cocina y comedor > Electrodomésticos de cocina > Afiladores de cuchillos: Afiladoras eléctricas de cuchillos; Aceros para bruñir; Afiladoras manuales de cuchillos; Afiladores de cuchillos de arrastre; Piedras de afilar
tr: Ev ve Bahçe > Mutfak ve Yemek > Mutfak Aletleri > Bıçak Bileyiciler: Elektrikli Bıçak Bileyiciler; Honlama Çelikleri; Manuel Bıçak Bileyiciler; Çekmeceli Bıçak Bileyiciler; Bileme Taşları
hr-HR: Dom i vrt > Kuhinja i blagovaonica > Kuhinjski aparati > Oštrila za noževe: Električna oštrila za noževe; Brusevi za oštrenje; Ručna oštrila za noževe; Provlačna oštrila za noževe; Brusni kamenovi
cs: Dům a zahrada > Kuchyně a jídelny > Kuchyňské spotřebiče > Ostřiče nožů: Elektrické brousky na nože; Ocílky; Ruční brousky na nože; Protahovací brousky na nože; Brusné kameny
hu: Otthon és kert > Konyha és étkező > Konyhai gépek > Késélezők: Elektromos késélezők; Élezőacélok; Kézi késélezők; Áthúzhatós késélezők; Élezőkövek
lt-LT: Namai ir sodas > Virtuvė ir valgomasis > Virtuvės prietaisai > Peilių galąstuvai: Elektriniai peilių galąstuvai; Galandimo strypai; Rankiniai peilių galąstuvai; Traukiamieji peilių galąstuvai; Akmeniniai galąstuvai
de: Heim & Garten > Küche & Esszimmer > Küchengeräte > Messerschärfer: Elektrische Messerschärfer; Wetzstahle; Manuelle Messerschärfer; Pull-Through-Messerschärfer; Wetzsteine
sk-SK: Dom a záhrada > Kuchyňa a jedáleň > Kuchynské spotrebiče > Brúsky na nože: Elektrické brúsky na nože; Kovové ocieľky; Ručné brúsky na nože; Preťahovacie brúsky na nože; Brúsne kamene
bg-BG: Дом и градина > Кухня и трапезария > Кухненски уреди > Точила за ножове: Електрически точила за ножове; Точила тип „шило“; Ръчни точила за ножове; Точила за ножове с издърпване; Камъни за заточване
nl: Huis en tuin > Keuken en eetkamer > Keukenapparatuur > Messenslijpers: Elektrische messenslijpers; Aanzetstalen; Handmatige messenslijpers; Doortrekmessenslijpers; Scherpstenen
ru: Дом и сад > Кухня и сервировка стола > Кухонная техника > Ножеточки: Электрические ножеточки; Мусаты; Ручные ножеточки; Протяжные ножеточки; Точильные камни
ja: ホーム・ガーデン > キッチン・ダイニング > キッチン家電 > 包丁研ぎ器: 電動包丁研ぎ器; ホーニングスチール; 手動包丁研ぎ器; プルスルー包丁研ぎ器; 砥石
nb: Hjem og hage > Kjøkken og spiserom > Kjøkkenapparater > Knivslipere: Elektriske knivslipere; Slipestål; Manuelle knivslipere; Gjennomtrekkbare knivslipere; Slipesteiner
ro-RO: Casă și grădină > Bucătărie și sufragerie > Electrocasnice de bucătărie > Ascuțitori de cuțite: Ascuțitori electrice de cuțite; Masate; Ascuțitori manuale de cuțite; Ascuțitoare de cuțite prin tragere; Pietre de ascuțit
sl-SI: Dom in vrt > Kuhinja in jedilnica > Kuhinjski aparati > Brusilniki za nože: Električni brusilniki za nože; Brusilne palice; Ročni brusilniki za nože; Ostrilci za nože; Brusni kamni
fi: Koti ja puutarha > Keittiö ja ruokailu > Keittiölaitteet > Veitsenteroittimet: Sähköiset veitsenteroittimet; Teroituspuikot; Manuaaliset veitsenteroittimet; Veitsiteroittimet; Teroituskivet
sv: Hem och trädgård > Kök och matsal > Köksutrustning > Knivslipare: Elektriska knivslipare; Finslipningsstål; Manuella knivslipare; Genomdragande knivslipare; Slipstenar
zh-CN: 家居与园艺 > 厨房/餐厅 > 厨房电器 > 磨刀器: 电动磨刀器; 磨刀钢; 手动磨刀器; 拉式磨刀器; 磨刀石
pl: Dom i ogród > Kuchnia i jadalnia > Akcesoria kuchenne > Ostrzałki do noży: Elektryczne ostrzałki do noży; Stal do ostrzenia; Ręczne ostrzałki do noży; Szczelinowe ostrzałki do noży; Kamienie do ostrzenia
ko: 가정/원예 용품 > 주방/식탁 > 주방가전 > 칼갈이 도구: 전기 칼갈이 도구; 칼칼이 연마봉; 수동 칼갈이 도구; 통과식 칼갈이 도구; 숫돌
fr: Maison et jardin > Arts de la table et arts culinaires > Électroménager de cuisine > Aiguiseurs de couteaux: Aiguiseurs de couteaux électriques; Aciers à aiguiser; Aiguiseurs de couteaux manuels; Aiguiseurs de couteaux à tirer; Pierres à aiguiser
zh-TW: 居家和庭園 > 廚房與餐廳 > 廚房電器 > 磨刀器: 電動磨刀器; 珩磨鋼; 手動磨刀器; 拉式磨刀器; 磨刀石
th: บ้านและสวน > ห้องครัวและการรับประทานอาหาร > เครื่องใช้ในครัว > ที่ลับมีด: ที่ลับมีดไฟฟ้า; เหล็กลับมีด; ที่ลับมีดด้วยมือ; ที่ลับมีดแบบรูด; หินลับมีด